【裁判字號】    99,附民,65
【裁判日期】    990531
【裁判案由】    詐欺
【裁判全文】
臺灣高雄地方法院刑事附帶民事訴訟判決  99年度附民字第65號
原      告  丙○○
被      告  戊○○
上列被告因詐欺案件（本院98年度易字第73號），經原告提起附
帶民事訴訟，請求損害賠償，經本院合議庭裁定由受命法官依簡
式審判程序獨任審理後，判決如下：
    主      文
原告之訴駁回。
    事實及理由
一、當事人經合法傳喚無正當之理由不到庭或到庭不為辯論者，
    得不待其陳述而為判決，其未受許可而退庭者亦同，刑事訴
    訟法第498條定有明文。查原告經合法通知，無正當理由，
    未於言詞辯論期日到場，依前揭規定，本院自得不待其陳述
    而為判決。
二、原告（本院98年度易字第73號刑事判決附表一編號70號之被
    害人）起訴主張：被告戊○○係詐欺集團成員，於民國97年
    7 月8 日下午1 時許，訛稱「檢察機關監管財產」之名目詐
    騙原告，致使原告陷於錯誤，在臺中市○○路、大智路口，
    將新臺幣（下同）50萬元交予詐欺集團成員，與在臺中市○
    ○路、和平街口，將130 萬元交予詐欺集團成員，及另將15
    0 萬元匯入詐欺集團所指定00000000000000000 號帳戶、將
    40萬元匯入詐欺集團所指定00000000000000000 號帳戶內，
    合計詐騙原告共370 萬元（計算式：50+130+150 +40＝370
    ）之犯罪事實，業經檢察官提起公訴，並由本院審理，爰依
    侵權行為之法律關係，提起本件刑事附帶民事訴訟，請求被
    告賠償原告所受損害等語。並聲明：被告應給付原告370 萬
    元。
三、被告以：伊沒有詐騙原告等語置辯。
四、本院得心證之理由：
  (一)按因犯罪而受損害之人，於刑事訴訟程序得附帶提起民事訴
    訟，對於被告及依民法負賠償責任之人，請求回復其損害，
    刑事訴訟法第487 條第1 項定有明文，是若非被告犯罪之被
    害人，不得於刑事訴訟程序附帶提起民事訴訟。又法院認原
    告之訴不合法或無理由者，應以判決駁回之，刑事訴訟法第
    502 條第1 項亦定有明文。
  (二)查本件被告被訴詐欺取財案件，固經本院判決在案，惟原告
    受詐騙一事與被告無涉，詐欺集團用以詐騙原告所使用之帳
    戶、行動電話亦非被告提供，有本院98年度易字第73號刑事
    判決可憑，是原告並非因被告犯罪而受損害之人，其對被告
    提起附帶民事訴訟，於法尚有未合，自應予以駁回。
五、綜上，原告依侵權行為之法律關係及前揭遲延債務法律等規
    定，請求被告給付損害370 萬元，於法未合，應予駁回。
六、被告涉犯詐欺之刑事訴訟案件，已由本院合議庭裁定進行簡
    式審判程序，是本件刑事附帶民事訴訟事件，自得以受命法
    官獨任審判為之，附此說明。
七、本院受理原告提起附帶民事訴訟之被告甲○○、丁○○、乙
    ○○部分，均俟刑事部分結案時再行審結，併此敘明。
八、依刑事訴訟法第498條、第502 條第1 項，判決如主文。
中    華    民    國    99    年    5     月    31    日
                  刑事第十四庭   法  官   李俊霖
以上正本證明與原本無異。
如不服本判決應於收受本判決後10日內向本院提出上訴書狀，並
應敘述具體理由，如未敘述上訴理由者，應於上訴期間屆滿後20
日內補提理由書狀於本院（均須按他造當事人之人數附繕本）「
切勿逕送上級法院」。
中    華    民    國    99    年    5     月    31    日
                                 書記官   武凱葳

司法院資訊處製作；財團法人民間司法改革基金會備份。
